【裁判字號】    89,易,3532
【裁判日期】    891025
【裁判案由】    贓物
【裁判全文】
臺灣板橋地方法院刑事判決                        八十九年度易字第三五三二號
    公  訴  人  臺灣板橋地方法院檢察署檢察官
    被      告  甲○○
右列被告因贓物案件，經檢察官提起公訴（八十九年度偵字第一五０七六號），本院
判決如左：
    主  文
甲○○收受贓物，處拘役伍拾日，如易科罰金，以參佰元折算壹日。
    事  實
一、甲○○於民國八十六年十二月間，因所有之車號ＱＨＫ－三九０號輕機車外殼磨
    損，有礙觀瞻，遂以新台幣三千元之代價交予真實姓名、年籍、住居所均不詳綽
    號「番王」之成年男子修理，其明知綽號「番王」之人嗣後所交還之機車（車體
    原係乙○○．所有之車號ＱＴＳ－三四二號輕機車之車體，於同年十二月七日晚
    上十時許，在臺北縣三重市○○街四五號前遭竊），係改掛其車牌之來源不明贓
    車，竟仍予收受後騎用，嗣於八十九年八月四日下午三時許，騎乘上開機車，行
    經臺北縣三重市○○○路一八四巷口前，經警當場查獲而查知上情。
二、案經臺北縣警察局三重分局報請臺灣板橋地方法院檢察署檢察官偵查起訴。
    理  由
一、訊據被告甲○○固坦承有於右揭時、地收受上開機車之事實，惟矢口否認有何收
    受贓物之犯行，辯稱：伊當時雖有懷疑，但不知機車業經綽號「番王」之人以贓
    車頂拼云云，然查，上開經警查獲之機車，除車牌外，其車體係案外人乙○○所
    有，於八十六年十二月七日晚上十時許，在臺北縣三重市○○街四五號前遭竊之
    事實，業經被害人乙○○於警訊中指述明確，並有車輛竊盜資料個別查詢報表、
    車輛失竊受理報案單及贓物認領保管單各一紙等附卷可憑，而被告亦自承其與該
    綽號「番王」之人並不熟識，僅係在朋友家中喝酒認識，「番王」交還機車時，
    原白色車已改為黑色車，伊當時亦有懷疑該機車車體之來源有問題云云，則被告
    對於其原來使用之機車，除車牌外，其車體已完全換成另一部機車之車體，自無
    諉為不知之理，其既明知該車車體來路不明，竟未向「番王」查詢車體之來源或
    索取證明，即予以收受，足見，其有收受贓物之故意，實堪認定，是其所辯並無
    贓物之認識云云，核屬事後卸飾之詞，並非可採。本件事證已甚明確，被告犯行
    洵堪認定。
二、核被告收受贓物，所為係犯刑法第三百四十九條第一項之罪。又被告於交付該機
    車予「番王」修理時，雖同時給付三千元之代價，惟該款項應係被告作為修理機
    車之代價，斯時被告並未見到該贓車，應尚不知「番王」要以贓車頂併，是其尚
    不構成「故買」贓物之犯行，附予敘明。爰審酌被告犯罪之動機、目的、手段、
    所生危害、犯罪後之態度等一切情狀，處如主文所示之刑，併諭知易科罰金之折
    算標準，以資懲儆。
據上論斷，應依刑事訴訟法第二百九十九條第一項前段，刑法第三百四十九條第一項
、第四十一條，罰金罰鍰提高標準條例第一條前段、第二條，判決如主文。
本案經檢察官蔡顯鑫到庭執行職務。
中      華      民      國      八十九      年      十    月    二十五  日
                                  臺灣板橋地方法院刑事第二庭
                                      法  官  林  春  長
右正本證明與原本無異
如不服本判決應於送達後十日內向本院提出上訴狀
                                      書記官  邱  美  龍
中      華      民      國      八十九      年      十    月    三十    日
附錄本案論罪科刑法條全文：
刑法第三百四十九條第一項：收受贓物者，處三年以下有期徒刑、拘役或五百元以下
                          罰金。


司法院資訊處製作；財團法人民間司法改革基金會備份。
